---
title: "01_dataset_creation"
author: "Claudia Jiménez"
date: '`r format(Sys.Date(), "%B %d, %Y")`'
 output:
   html_notebook:
    code_folding: hide
    number_sections: yes
    theme: flatly
    toc: yes
    toc_float: yes
---
# Environment

```{r message=FALSE, warning=FALSE}
library(bigrquery)
library(DBI)
library(dplyr)
library(summarytools)
library(tidyverse)
library(forcats)
library(tidyr)
library(DiagrammeR)
```

# BigQuery related functions

This chunks creates the run_query and getSQL function.

```{r}
# Function that takes in a SQL command and runs it on BigQuery. This avoids the connection data in each iteration
run_query<-function(query){
  query_output<-dbGetQuery(con,query)
  return(query_output)
}

# Function for reading SQL files from a folder
getSQL <- function(filepath) {
  con = file(filepath, "r")
  sql.string <- ""
  while (TRUE) {
    line <- readLines(con, n = 1)
    if (length(line) == 0) {
      break
    }
    line <- gsub("\\t", " ", line)
    if (grepl("--", line) == TRUE) {
      line <- paste(sub("--", "/*", line), "*/")
    }
    sql.string <- paste(sql.string, line)
  }
  close(con)
  return(sql.string)
}
```

## Setting up connection

```{r}
bigrquery::bq_auth() # UNCOMMENT WHEN HAVEN TOCKEN ISSUES!!!
# Establecer la conexión a BigQuery
project_id <- "extended-altar-382009"

con <- dbConnect(
  bigrquery::bigquery(),
  project = project_id
)

```

# Data Extraction

Loading queries and extracting the data.
```{r}
apacheadmission <- run_query(getSQL("C:/Users/cjimenez10J/Documents/projects/r_urgencias_sepsis/r_urgencias_sepsis/Analysis/sql/apacheadmissiondx.sql"))
patients_emergency <- run_query(getSQL("C:/Users/cjimenez10J/Documents/projects/r_urgencias_sepsis/r_urgencias_sepsis/Analysis/sql/patient_emergency.sql"))
patients_admit <- run_query(getSQL("C:/Users/cjimenez10J/Documents/projects/r_urgencias_sepsis/r_urgencias_sepsis/Analysis/sql/patients_admit.sql"))
patients_total <- run_query(getSQL("C:/Users/cjimenez10J/Documents/projects/r_urgencias_sepsis/r_urgencias_sepsis/Analysis/sql/patient_total.sql"))
apachescore <- run_query(getSQL("C:/Users/cjimenez10J/Documents/projects/r_urgencias_sepsis/r_urgencias_sepsis/Analysis/sql/apachescore.sql"))
sensitivitylevel <- run_query(getSQL("C:/Users/cjimenez10J/Documents/projects/r_urgencias_sepsis/r_urgencias_sepsis/Analysis/sql/sensitivitylevel.sql"))
charlson_score <- run_query(getSQL("C:/Users/cjimenez10J/Documents/projects/r_urgencias_sepsis/r_urgencias_sepsis/Analysis/sql/charlson_score.sql"))
history_dx <- run_query(getSQL("C:/Users/cjimenez10J/Documents/projects/r_urgencias_sepsis/r_urgencias_sepsis/Analysis/sql/history_dx.sql"))
pivoted_med <- run_query(getSQL("C:/Users/cjimenez10J/Documents/projects/r_urgencias_sepsis/r_urgencias_sepsis/Analysis/sql/pivoted_med.sql"))
shock <- run_query(getSQL("C:/Users/cjimenez10J/Documents/projects/r_urgencias_sepsis/r_urgencias_sepsis/Analysis/sql/shock.sql"))
shock_vassop <- run_query(getSQL("C:/Users/cjimenez10J/Documents/projects/r_urgencias_sepsis/r_urgencias_sepsis/Analysis/sql/shock_vassop.sql"))
```

# Joining 1º df

```{r}
#Unimos df
dfs_to_join <- list(patients_total,
                    patients_admit,
                    apacheadmission,
                    patients_emergency,
                    apachescore,
                    sensitivitylevel,
                    charlson_score,
                    history_dx,
                    shock_vassop)

final_df <- Reduce(function(x,y) merge(x,y, by = "patientunitstayid", all.x = TRUE), dfs_to_join)


##Criterio exlcusion
a <- nrow(final_df)
print('Initial number of patients: ')
print(a)
```

# Exclusion criteria

```{r}
# Age
final_df$age <- as.numeric(gsub("> 89", "90", final_df$age))
final_df <- final_df[final_df$age >= 16,]

##Criterio exclusión
print('Patients >=16 ')
b <- nrow(final_df)
print(b)

# Hospitaladmitoffset = er_los
# Cambio de nombre, paso de minutos a horas y valores absolutos
final_df <- final_df %>%
  mutate(er_los_hrs = abs(hospitaladmitoffset/60)) %>%
  select(-hospitaladmitoffset)

# Quitar valores muy altos considerados outcome
final_df <- final_df %>%
  filter(er_los_hrs <= 8)

print('Patients in emergency department during 24 hrs')
c <- nrow(final_df)
print(c)

# Sex
final_df <- final_df %>%
  rename(sex = gender) %>%
  mutate(sex = ifelse(sex != "Male" & sex != "Female", NA, sex)) %>%
  drop_na(sex)

##Criterio exclusión
print('Patients with sex known: ')
d <- nrow(final_df)
print(d)

# Hospital admit source (emergency department)
#Emilinamos NA
final_df <- final_df %>%
  drop_na(hospitaladmitsource)

##Cristerios exclusion
print('patient with emergency department')
e <- nrow(final_df)
print(e)

# Unitstaytype
# Eliminamos NA
final_df <- final_df %>%
  drop_na(unitstaytype)

##Cristerios exclusion
print('patient with unit stay type admit')
f <- nrow(final_df)
print(f)

# Apache admission dx
#Eliminamos filas sin valores, NA
final_df <- final_df %>% 
  drop_na(apacheadmissiondx)

## Cristerios exclusion
print('Patients with apache admission dx known')
g <- nrow(final_df)
print(g)

write.csv(final_df, file = "C:/Users/cjimenez10J/Documents/projects/r_urgencias_sepsis/r_urgencias_sepsis/Figures/final_df_sinimputar.csv", row.names = FALSE)

```

# Imputations 

### Sex

```{r}
# Cambiar Male a M y Female a F
final_df <- final_df %>%
  mutate(sex = ifelse(sex == "Male", "M", ifelse(sex == "Female", "F", sex)))

```


### Apache admission dx

```{r}
# Unimos bajo un mismo nombre: pneumonia, bacterial y sepsis pulmonary = sepsis, pneumonia
final_df <- final_df %>%
  mutate(apacheadmissiondx = ifelse(apacheadmissiondx %in% c("Pneumonia, bacterial", "Sepsis, pulmonary"), "sepsis, pneumonia", apacheadmissiondx))

# Variable apache admission, agrupar en las 5 categorías con mayor valor y el resto agrupadas en la variable other (esto se hace debido a la poca cantidad que hay de muchas de esas categorias de diagnósticos)

# Cuenta la frecuencia de cada categoría
apache_counts <- final_df %>%
  count(apacheadmissiondx, name = "Frequency")
# Identifica las 5 categorías más frecuentes
top_categories <- apache_counts %>%
  top_n(n = 5, wt = Frequency) %>%
  pull(apacheadmissiondx)
# Agrupa las categorías menos frecuentes bajo "Other"
final_df <- final_df %>%
 mutate(apacheadmissiondx = fct_lump(apacheadmissiondx, n = 5, other_level = "Other"))
# Vuelve a contar la frecuencia después de la agrupación
top_apacheadmissiondx <- final_df %>%
  count(apacheadmissiondx, name = "Frequency")
# Muestra el resultado
print(top_apacheadmissiondx)

#Lista de las 10 categorías con más valores
top_categories <- c("sepsis, pneumonia",
  "Sepsis, GI",
  "Sepsis, cutaneous/soft tissue",
  "Sepsis, renal/UTI (including bladder)",
  "Sepsis, unknown",
  "Other")

# Crear una nueva variable "apacheadmissiondx_recoded" que recodifique las categorías no incluidas en el ranking como "Other"
final_df <- final_df %>%
  mutate(
    apacheadmissiondx = recode(
      apacheadmissiondx,
      "Sepsis, cutaneous/soft tissue" = "Other",
      "Pneumonia, other" = "Other",
      "Pneumonia, aspiration" = "Other",
      "Renal infection/abscess" = "Other",
      "Cellulitis and localized soft tissue infections" = "Other",
      "Sepsis, other" = "Other",
      "Sepsis, gynecologic" = "Other",
      "Infection/abscess, other surgery for" = "Other",
      "Abscess/infection-cranial, surgery for" = "Other",
      "Cellulitis and localized soft tissue infections, surgery for" = "Other",
      "GI perforation/rupture, surgery for" = "Other",
      "Abscess, neurologic" = "Other",
      "GI perforation/rupture" = "Other",
      "Complications of previous open-heart surgery, surgery for (i.e. bleeding, infection, mediastinal rewiring,leaking aortic graft etc.)" = "Other",
      "Complications of previous GI surgery; surgery for (anastomotic leak, bleeding, abscess, infection, dehiscence, etc.)" = "Other",
      "Diverticular disease, surgery for" = "Other",
      "GI obstruction, surgery for (including lysis of adhesions)" = "Other",                                                                       
      "ARDS-adult respiratory distress syndrome, non-cardiogenic pulmonary edema" = "Other",                                                         
      "Thoracotomy for thoracic/respiratory infection" = "Other",                                                                                    
      "Endocarditis"  = "Other",                                                                                                                      
      "Pneumonia, viral" = "Other",
      "Cholecystectomy/cholangitis, surgery for (gallbladder removal)"  = "Other",                                                                    
      "Arthritis, septic"  = "Other",                                                                                                               
      "Meningitis"  = "Other",                                                                                                                     
      "Complications of previous open heart surgery (i.e. bleeding, infection etc.)"  = "Other",                                                     
      "Fistula/abscess, surgery for (not inflammatory bowel disease)" = "Other",                                                                      
      "Sepsis, gynecologic" = "Other",                                                                                                                
      "GI Abscess/cyst-primary, surgery for"  = "Other",                                                                                              
      "Pancreatitis, surgery for" = "Other",
      "GI abscess/cyst"  = "Other",                                                                                                                   
      "Peritonitis" = "Other",                                                                                                                      
      "Peritonitis, surgery for"   = "Other",                                                                                                         
      "Pneumonia, fungal" = "Other",                                                                                                                  
      "Pneumonia, parasitic (i.e., Pneumocystic pneumonia)" = "Other",                                                                                
      "Inflammatory bowel disease, surgery for" = "Other",                                                                                            
      "Myositis, viral"  = "Other" 
    )
  )
```

### Ethnicity

```{r}
# Change empty string = other
final_df <- final_df %>%
  mutate(ethnicity = ifelse(ethnicity %in% c("", "other", "Other/Unknown", "Native American", "Asian"), "other/unknown", ethnicity))
```

### Stratify: Unitdischargestatus (estado del que sale de la unidad)

```{r}
final_df <- final_df %>%
  mutate(
    unitdischargestatus = ifelse(
      unitdischargestatus == 'Expired', 1,
      ifelse(trimws(unitdischargestatus) == '' | unitdischargestatus == 'Alive', 0, NA)
    )
  )

```

### Apachescore,change name and na = median

```{r}
final_df <- final_df %>%
  mutate(apachescoreIV = ifelse(is.na(apachescoreIV) | apachescoreIV == -1, median(apachescoreIV[apachescoreIV != -1], na.rm = TRUE), apachescoreIV))
```

### Variable sensitivity:level, change na = no infection

```{r}
final_df <- final_df %>%
  mutate(
    bact_resist_level = replace_na(final_df$bact_resist_level, 'Not infection')
  )
```

### History.dx. 

```{r}
final_df<- final_df %>%
  mutate(hist_metastasis_bin = replace_na(hist_metastasis_bin, 0)) %>%
  mutate(hist_vih_sida_bin = replace_na(hist_vih_sida_bin, 0)) %>%
  mutate(hist_cirrosis_liver_bin = replace_na(hist_cirrosis_liver_bin, 0)) %>%
  mutate(hist_stroke_bin = replace_na(hist_stroke_bin, 0)) %>%
  mutate(hist_renal_bin = replace_na(hist_renal_bin, 0)) %>%
  mutate(hist_diabetes_bin = replace_na(hist_diabetes_bin, 0)) %>%
  mutate(hist_cancer_bin = replace_na(hist_cancer_bin, 0)) %>%
  mutate(hist_leukemia_bin = replace_na(hist_leukemia_bin, 0)) %>%
  mutate(hist_lymphoma_bin = replace_na(hist_lymphoma_bin, 0)) %>%
  mutate(hist_myocardial_infar_bin = replace_na(hist_myocardial_infar_bin, 0)) %>%
  mutate(hist_chf_bin = replace_na(hist_chf_bin, 0)) %>%
  mutate(hist_pvd_bin = replace_na(hist_pvd_bin, 0)) %>%
  mutate(hist_tia_bin = replace_na(hist_tia_bin, 0)) %>%
  mutate(hist_dementia_bin = replace_na(hist_dementia_bin, 0)) %>%
  mutate(hist_copd_bin = replace_na(hist_copd_bin, 0)) %>%
  mutate(hist_ctd_bin = replace_na(hist_ctd_bin, 0)) %>%
  mutate(hist_pud_bin = replace_na(hist_pud_bin, 0)) %>%
  mutate(hist_liver_bin = replace_na(hist_liver_bin, 0))
```

```{r}
# Lista de variables
variables <- c("hist_metastasis_bin", "hist_vih_sida_bin", "hist_cirrosis_liver_bin", "hist_stroke_bin", 
               "hist_renal_bin", "hist_diabetes_bin", "hist_cancer_bin", "hist_leukemia_bin", 
               "hist_lymphoma_bin", "hist_myocardial_infar_bin", "hist_chf_bin", "hist_pvd_bin", 
               "hist_tia_bin", "hist_copd_bin", "hist_ctd_bin", 
               "hist_pud_bin", "hist_liver_bin")

# Utilizar dplyr para realizar el conteo y seleccionar las cinco variables con más 1
top5_hist_dx <- final_df %>%
  select(all_of(variables)) %>%
  summarise(across(everything(), ~sum(. == 1), .names = "Conteo_{.col}")) %>%
  pivot_longer(everything(), names_to = "Variable", values_to = "Conteo") %>%
  arrange(desc(Conteo)) %>%
  head(5)

# Mostrar el resultado final
print(top5_hist_dx)

# Agrupar resto de hist en una misma variable other
## Columna de cada pacientes donde se indica el total de cormobilidades que tiene cada uno de ellos
final_df <- final_df %>%
  mutate(hist_other = rowSums(select(., starts_with("hist_")) == 1))

## Columna de cada paciente codificada en 0 y 1, 0 sino tiene nada , 1 si tiene 1 o más cormobilidades
final_df <- final_df %>%
  mutate(hist_other_bin = ifelse(hist_other == 0, 0, 1))

```

##Treatments
```{r}
# Crear una columna nueva con el número de tratamientos por paciente, considerando NAs
final_df <- final_df %>%
  group_by(patientunitstayid) %>%
  mutate(num_treatments = ifelse(all(is.na(treatmentstring)), 0, n_distinct(treatmentstring, na.rm = TRUE))) %>%
  ungroup()

# Crear una columna dicotómica 0 y 1, 0 no se le administra nada, 1 si se le administra
final_df <- final_df %>%
  mutate(vasopressors = ifelse(num_treatments == 0, 0, 1))
```

##Pivoted_med 

```{r}
final_df <- final_df %>%
  mutate(norepinephrine = replace_na(norepinephrine, 0)) %>%
  mutate(epinephrine = replace_na(epinephrine, 0)) %>%
  mutate(dopamine = replace_na(dopamine, 0)) %>%
  mutate(dobutamine = replace_na(dobutamine, 0)) %>%
  mutate(phenylephrine = replace_na(phenylephrine, 0)) %>%
  mutate(vasopressin = replace_na(vasopressin, 0)) %>%
  mutate(milrinone = replace_na(milrinone, 0)) %>%
  mutate(heparin = replace_na(heparin, 0)) %>%
  mutate(warfarin = replace_na(warfarin, 0))
```

# Df order 

```{r}
#Orden de las variables
final_df_order <- final_df %>%
  select(patientunitstayid, sex,age,ethnicity,er_los_hrs,apacheadmissiondx, apachescoreIV,bact_resist_level, final_charlson_score, hist_diabetes_bin,hist_copd_bin,hist_chf_bin,hist_cancer_bin,hist_renal_bin,hist_other_bin, vasopressors, unitdischargestatus) #sepsis_bin,infection_bin
```


# Final df

```{r}
final_df_er_sepsis <- final_df_order %>%
  select(unitdischargestatus,er_los_hrs, sex, age, ethnicity, apachescoreIV,  final_charlson_score, hist_diabetes_bin, hist_renal_bin, hist_cancer_bin, hist_chf_bin, hist_copd_bin,hist_other_bin,apacheadmissiondx,bact_resist_level,vasopressors)

final_df_er_sepsis <- distinct(final_df_er_sepsis)
```

```{r}
write.csv(final_df_er_sepsis, file = "C:/Users/cjimenez10J/Documents/projects/r_urgencias_sepsis/r_urgencias_sepsis/Figures/selected_data.csv", row.names = FALSE)
```

# Flowchart

```{r}
titulo <- "Inclusion and Exclusion Criteria Flowchart"
# Crear el código DOT para el diagrama de flujo
flowchart_code <- sprintf("
digraph flowchart {
labelloc=\"t\";  // Colocar el título arriba del diagrama
  label=\"%s\";   //  Título del diagrama
  // Estilo del título
  graph [fontname = 'Arial', fontsize = 20, fontcolor = 'black', color = 'transparent'];
  node [shape = box, fontname = 'Arial', fontsize = 12, color = 'black'];
  a [label = 'Initial number of patients: %d'];
  b [label = 'Patients >=16 %d'];
  c [label = 'Patients in emergency department during 24 hrs: %d'];
  d [label = 'Patients with sex known: %d'];
  e [label = 'patient with emergency department: %d'];
  f [label = 'patient with unit stay type admit: %d'];
  g [label = 'Patients with apache admission dx known: %d'];
  h [label = 'Total Patients: %d']

  a -> b;
  b -> c;
  c -> d;
  d -> e;
  e -> f;
  f -> g;
  g -> h;
}
", titulo, a,b,c,d,e,f,g,h)

# Crear y visualizar el diagrama
grViz(flowchart_code)
```

#Pruebas de rendimiento de cada variable

```{r}
chisq.test(final_df_er_sepsis$unittype, final_df_er_sepsis$unitdischargestatus, correct = TRUE)
chisq.test(final_df_er_sepsis$apacheadmissiondx, final_df_er_sepsis$unitdischargestatus, correct = TRUE)
chisq.test(final_df_er_sepsis$ethnicity, final_df_er_sepsis$unitdischargestatus, correct = TRUE)
chisq.test(final_df_er_sepsis$bact_resist_level, final_df_er_sepsis$unitdischargestatus, correct = TRUE)
chisq.test(final_df_er_sepsis$hist_diabetes_bin, final_df_er_sepsis$unitdischargestatus, correct = TRUE)
chisq.test(final_df_er_sepsis$hist_renal_bin, final_df_er_sepsis$unitdischargestatus, correct = TRUE)
chisq.test(final_df_er_sepsis$hist_cancer_bin, final_df_er_sepsis$unitdischargestatus, correct = TRUE)
chisq.test(final_df_er_sepsis$hist_chf_bin, final_df_er_sepsis$unitdischargestatus, correct = TRUE)
chisq.test(final_df_er_sepsis$hist_copd_bin, final_df_er_sepsis$unitdischargestatus, correct = TRUE)
chisq.test(final_df_er_sepsis$hist_other_bin, final_df_er_sepsis$unitdischargestatus, correct = TRUE)
chisq.test(final_df_er_sepsis$er_los_hrs, final_df_er_sepsis$unitdischargestatus, correct = TRUE)
chisq.test(final_df_er_sepsis$age, final_df_er_sepsis$unitdischargestatus, correct = TRUE)
chisq.test(final_df_er_sepsis$apachescoreIV, final_df_er_sepsis$unitdischargestatus, correct = TRUE)
chisq.test(final_df_er_sepsis$final_charlson_score, final_df_er_sepsis$unitdischargestatus, correct = TRUE)
```

```{r}
# Paso 2: Análisis de Variables Numéricas

# Correlación entre er_los_hrs, age, apachescoreIV y final_charlson_score con la variable de resultado
cor(final_df_er_sepsis$er_los_hrs, final_df_er_sepsis$unitdischargestatus, use = "everything",
    method = c("spearman"))
cor(final_df_er_sepsis$age, final_df_er_sepsis$unitdischargestatus, use = "everything", method = "spearman")
cor(final_df_er_sepsis$apachescoreIV, final_df_er_sepsis$unitdischargestatus, use = "everything", method = "spearman")
cor(final_df_er_sepsis$final_charlson_score, final_df_er_sepsis$unitdischargestatus, use = "everything", method = "spearman")

```

```{r}
# Paso 3: Análisis de Variables de Texto

# Conversión de bact_resist_level en una variable categórica
final_df_er_sepsis$bact_resist_level <- as.factor(final_df_er_sepsis$bact_resist_level)

# Análisis de la relación entre bact_resist_level y la variable de resultado
table(final_df_er_sepsis$bact_resist_level, final_df_er_sepsis$unitdischargestatus)

# Cargar la biblioteca para realizar pruebas de chi-cuadrado
library(stats)

# Crear la tabla de contingencia
contingency_table <- table(final_df_er_sepsis$bact_resist_level, final_df_er_sepsis$unitdischargestatus)

# Realizar la prueba de chi-cuadrado
chi_sq_test <- chisq.test(contingency_table)

# Mostrar los resultados de la prueba
print(chi_sq_test)

```

# Análisis de subgrupos shock séptico (vasopresores)

```{r}
final_shock_séptico <- final_df_er_sepsis %>%
  select(unitdischargestatus, er_los_hrs, sex, age, ethnicity, apachescoreIV, final_charlson_score, 
         hist_diabetes_bin, hist_renal_bin, hist_cancer_bin, hist_chf_bin, hist_copd_bin, hist_other_bin,
         apacheadmissiondx, bact_resist_level, vasopressors) %>%
  filter(vasopressors == 1)
```




